臺灣雲林地方法院民事裁定
110年度港簡聲字第21號
聲  請  人  吳昆寶  
相  對  人  吳玉秀  

上列當事人間聲請停止執行事件，本院裁定如下：
    主  文
聲請人供擔保新臺幣壹萬柒仟貳佰玖拾柒元後，本院一一Ｏ年度
司執字第二五三二八號清償債務事件之強制執行程序，於超過新
臺幣貳萬零柒佰柒拾壹元，及自一一Ｏ年五月二十一日起至清償
日止按週年利率百分之五計算之利息部分，在本院一一Ｏ年度港
簡字第一五一號債務人異議之訴事件判決確定，或因撤回、和解
、調解而終結前，應暫予停止執行。
聲請人其餘之聲請駁回。
    理  由
一、按有回復原狀之聲請，或提起再審或異議之訴，或對於和解
    為繼續審判之請求，或提起宣告調解無效之訴、撤銷調解之
    訴，或對於許可強制執行之裁定提起抗告時，法院因必要情
    形或依聲請定相當並確實擔保，得為停止強制執行之裁定，
    強制執行法第18條第2項定有明文。又按法院依強制執行法
    第18條第2項定擔保金額，而為准許停止強制執行之裁定者
    ，該項擔保係備供債權人因停止執行所受損害之賠償，其數
    額應依標的物停止執行後，債權人未能即時受償或利用該標
    的所受之損害額，或因另供擔保強制執行所受之損害額定之
    ，非以標的物之價值或其債權額為依據（最高法院86年度台
    抗字第442號裁判意旨可資參照）。
二、本件相對人持本院102年度家訴字第22號、臺灣高等法院台
    南分院104年度家上字第78號、最高法院107年度台上字第81
    6號裁定及確定證明書，以及本院110年度司聲字第80號裁定
    及確定證明書為執行名義，對聲請人之財產為強制執行，經
    本院以110年度司執字第25328號清償債務執行事件（下稱系
    爭執行事件）受理中；又本院民事執行處於民國110年8月6
    日核發扣押命令，經中華郵政股份有限公司東勢厝郵局於同
    年月9日陳報已依照執行命令全數扣押聲請人存款新臺幣（
    下同）137,403元，且系爭執行事件目前尚未終結，此經調
    閱系爭執行事件卷宗查核無誤。
三、經查，相對人於系爭執行事件請求執行之債權金額為：①115
    ,313元、②20,771元，及自110年5月21日起至清償日止按週
    年利率百分之5計算之利息。聲請人主張其已於108年5月20
    日以匯款方式向相對人清償115,313元等語，而於110年8月3
    1日提起債務人異議之訴等情，業經調閱本院110年度港簡字
    第151號債務人異議之訴（下稱本案訴訟）卷宗核閱屬實。
    聲請人雖於本案訴訟中聲明請求撤銷系爭執行事件之全部執
    行程序，然審酌其所表明之事實理由，係認其已清償其中11
    5,313元，而聲請人於本案訴訟之起訴狀及本件聲請停止執
    行事件之聲請狀中，則均未就其餘債權部分表示爭執，是聲
    請人就主張清償之115,313元請求停止執行部分，為免強制
    執行使聲請人遭受難以回復之損害，應予准許。逾此部分之
    聲請，則於法無據，應予駁回。
四、系爭執行程序經准許部分予以停止執行，相對人因未能即時
    就前開115,313元部分受償而預計所受之損害額，應依該本
    金數額法定利息百分之5計算。參以本案訴訟之訴訟標的金
    額未逾民事訴訟法第466條所定數額，屬不得上訴第三審之
    事件，依各級法院辦案期限實施要點規定，民事簡易訴訟程
    序之第一審、第二審審判案件之期限分別為10個月、2年，
    加上裁判送達、上訴、分案等期間，預估聲請人提起債務人
    異議之訴獲准停止執行，因而致相對人之執行延宕之期間約
    為3年，則相對人因無法強制執行以滿足其債權期間所生之
    利息損失，即應以上開相對人本得執行之債權本金數額與執
    行延宕期間3年，按週年利率百分之5計算為17,297元（計算
    式：115,313元×5%×3=17,297元，小數點以下四捨五入），
    爰酌定擔保金額如主文第1項所示。
五、依強制執行法第18條第2項，裁定如主文。
中　　華　　民　　國　　110 　年　　9 　　月　　 3　　日
                    北港簡易庭    法  官  詹皇輝
以上正本係照原本作成。　　　　　　　　　
如對本裁定抗告須於裁定送達後10日內向本院提出抗告狀（需附
繕本），並應繳納抗告費新臺幣1,000元。
中　　華　　民　　國　　110 　年　　9 　　月　　3 　　日
                                  書記官  伍幸怡